臺灣嘉義地方法院刑事判決　　　　　　　 96年度訴字第316號
公　訴　人　臺灣嘉義地方法院檢察署檢察官
被　　　告　甲○○
選任辯護人　湯光民律師
　　　　　　李昶欣律師
上列被告因違反毒品危害防制條例等案件，經檢察官提起公訴（
96年度毒偵字第157、427號），本院合議庭裁定由受命法官獨任
行簡式審判程序，判決如下：
    主  文
甲○○施用第二級毒品，處有期徒刑貳月；扣案之甲基安非他命
壹包（甲基安非他命驗餘淨重壹點肆零肆公克）沒收銷燬之，上
開毒品外包裝袋壹個沒收。又施用第一級毒品，處有期徒刑陸月
；扣案之海洛因壹包（海洛因驗餘淨重零點零參公克）沒收銷燬
之，上開毒品外包裝袋壹個沒收。又施用第一級毒品，處有期徒
刑陸月。又施用第二級毒品，處有期徒刑貳月。應執行有期徒刑
壹年壹月；扣案之甲基安非他命壹包（甲基安非他命驗餘淨重壹
點肆零肆公克）、海洛因壹包（海洛因驗餘淨重零點零參公克）
，均沒收銷燬之，上開毒品外包裝袋貳個，均沒收。
    事  實
一、甲○○前因施用毒品案件，經本院以93年度毒聲字第489號
    裁定送觀察勒戒後，因認無繼續施用毒品之傾向，於民國93
    年11月8日執行完畢釋放，並經臺灣嘉義地方法院檢察署檢
    察官於同年11月9日以93年度毒偵字第1175號為不起訴處分
    確定。猶不知悔改，於觀察勒戒執行完畢釋放後5年內，分
    別為下列犯行：
  (一)基於施用第2級毒品甲基安非他命之犯意，於96年1月25日12
    時許，在嘉義市○○街123之13號4樓1居所，以將甲基安非
    他命置入玻璃球內，加熱燒烤吸食煙霧之方式，施用甲基安
    非他命1次。又基於施用第1級毒品海洛因之犯意，於同日12
    點多，在嘉義市國立嘉義女子高級中學門口，以將海洛因置
    入香菸內點燃吸食之方式，施用海洛因1次。嗣於同日16時
    30分許，在其上揭居所為警搜索查獲，扣得其所有供施用毒
    品所用之甲基安非他命、海洛因各1包，並於同日19時5分許
    ，經警採尿送驗，呈甲基安非他命、嗎啡陽性反應。
  (二)另基於施用第1級毒品海洛因之犯意，於96年2月3日9時30分
    許，經警採尿回溯4日內之某時，在不詳地點，以將海洛因
    置入香菸內點燃吸食之方式，施用海洛因1次。另基於施用
    第2級毒品甲基安非他命之犯意，於96年2月3日9時30分許，
    經警採尿回溯5日內之某時，在不詳地點，以將甲基安非他
    命置入玻璃球內，加熱燒烤吸食煙霧之方式，施用甲基安非
    他命1次。嗣於同年2月3日8時許，在其上開居住為警搜索查
    獲，並於同日9時30分許，經警採尿送驗，呈嗎啡及甲基安
    非他命陽性反應。
二、案經嘉義市警察局第一分局、嘉義縣警察局竹崎分局分別報
    請臺灣嘉義地方法院檢察署檢察官偵查起訴，經本院合議庭
    裁定由受命法官獨任行簡式審判程序。
    理  由
一、訊據被告甲○○對於上揭犯行，於本院準備程序及審理時均
    坦承不諱（見本院卷第36、48-49頁），而被告於96年1月25
    日19時5分許、同年2月3日9時30分許，分別經警採尿送驗，
    均呈嗎啡及甲基安非他命陽性反應，有正修科技大學超微量
    研究科技中心檢驗報告、高雄市立凱旋醫院濫用藥物尿液檢
    驗報告、尿液送驗姓名對照表、代號與真實姓名對照表各1
    份附卷可稽（見警卷第1卷第9頁、警卷第2卷5-6頁、偵卷第
    1卷第15頁）。又扣案疑似甲基安非他命之白粉1包，經送鑑
    定結果確含有甲基安非他命成分，甲基安非他命驗餘淨重1.
    404公克；扣案疑似海洛因之白粉1包，經送鑑定結果確含有
    海洛因成分，海洛因驗餘淨重0.03公克，有高雄市立凱旋醫
    院濫用藥物成品檢驗鑑定書、法務部調查局96年2月16日調
    科壹字第09623013060號鑑定書各1份在卷足憑（見本院卷第
    23頁、偵卷第1卷第13頁），且有自願搜索同意書2份、扣押
    筆錄、搜索票、搜索筆錄各1份及照片7張等附卷可參（見警
    卷第1卷第5-6、11頁、警卷第2卷第7-11頁），另有甲基安
    非他命、海洛因各1包扣案可資佐證，足認被告之自白與事
    實相符。此外，被告前因施用毒品案件，經本院以93年度毒
    聲字第489號裁定送觀察勒戒後，因認無繼續施用毒品之傾
    向，於93年11月8日執行完畢釋放，並經臺灣嘉義地方法院
    檢察署檢察官於同年11月9日以93年度毒偵字第1175號為不
    起訴處分確定，有臺灣高等法院被告前案紀錄表1份在卷可
    參，足見被告確係在觀察勒戒執行完畢釋放後，5年內再犯
    施用第2級毒品及第1級毒品之犯行甚明。本件事證明確，被
    告施用甲基安非他命、海洛因之犯行均堪予認定。
二、核被告所為，係犯毒品危害防制條例第10條第2項之施用第2
    級毒品罪及同條例第10條第1項之施用第1級毒品罪。被告持
    有甲基安非他命、海洛因進而施用之，其持有之低度行為應
    為施用之高度行為所吸收，均不另論罪。按數行為於同時同
    地或密切接近之時地實施，侵害同一之法益，各行為之獨立
    性極為薄弱，依一般社會健全觀念，在時間差距上，難以強
    行分開，在刑法評價上，以視為數個舉動之接續施行，合為
    包括之一行為予以評價，較為合理，則屬接續犯，而為包括
    之一罪，最高法院著有86年度台上字第3295號判例可資參照
    。次按集合犯之態樣，此即依一般社會通念，特定犯罪行為
    具有反覆實施之特性，立法者於制定刑罰法律之初，亦已認
    知該種行為類型之反覆性，而有意藉由法條中客觀構成要件
    之行為要素，涵括上開具有反覆實施特性之數個犯罪行為，
    仍僅接受一次刑法之評價為已足；然施用毒品犯罪，或為零
    星偶一之施用，是自難認立法者於制定刑罰法律之初，已認
    知該種行為類型之反覆性，且有意藉由法條中客觀構成要件
    之行為要素，涵括上開具有反覆實施特性之數個犯罪行為。
    是多次施用毒品犯罪之行為，當無論以「集合犯」之餘地，
    此時則應回歸一般刑法上行為單、複數之認定，而予論罪科
    刑。本件檢察官認被告2次施用甲基安非他命、2次施用海洛
    因之犯行，應分別成立接續犯，而辯護人則主張應分別成立
    集合犯，然被告前後2次施用甲基安非他命、海洛因，其各
    次犯罪時間均相距數日，先後次序可分，並非基於接續之犯
    意而為，顯係另行起意所犯，是被告每1次施用毒品行為均
    可成罪，尚難認係一個施用第2級毒品、施用第1級毒品行為
    之持續動作，客觀上係4個獨立之犯罪行為，揆諸前揭判例
    ，應非接續犯，亦不能逕將被告上開施用海洛因及甲基安非
    他命之犯行各論以集合犯。被告所犯上開4罪，犯意各別，
    行為互殊，應予分論併罰。爰審酌被告前因施用毒品犯行，
    經觀察勒戒執行完畢，猶不思藉機徹底戒除施用毒品之惡習
    ，仍再施用毒品，惟其施用毒品係自戕行為，及本件施用毒
    品之手段，其犯後坦承犯行態度良好等一切情狀，各量處如
    主文所示之刑，並定其應執行之刑，以示懲儆。至扣案之甲
    基安非他命1包，甲基安非他命驗餘淨重1.404公克，屬毒品
    危害防制條例所稱之第2級毒品；扣案之海洛因1包，海洛因
    驗餘淨重0.03公克，屬毒品危害防制條例所稱之第1級毒品
    ，均應依毒品危害防制條例第18條第1項前段之規定，宣告
    沒收銷燬之；而扣案之前開毒品外包裝袋2個，係被告所有
    供犯罪所用之物，業據被告於本院審理時供承在卷（見本院
    卷第46-47頁），爰依刑法第38條第1項第2款規定宣告沒收
    。
據上論斷，應依刑事訴訟法第273條之1第1項、第299條第1項前
段，毒品危害防制條例第10條第1項、第2項、第18條第1項前段
、第23條第2項，刑法第11條前段、第51條第5款、第38條第1項
第2款，判決如主文。
本案經檢察官王啟旭到庭執行職務。
中　　華　　民　　國　　96　　年　　5 　　月　　30　　日
                    刑事第二庭   法　官　 卓春慧
上列正本證明與原本無異。
如不服本判決，應於判決送達後10日內向本院提出上訴狀（應附
繕本）。
中　　華　　民　　國　　96　　年　　5 　　月　　31　　日
                                 書記官   汪淑菁
附錄本案論罪科刑法條全文：
毒品危害防制條例第10條：
施用第一級毒品者，處6月以上5年以下有期徒刑。
施用第二級毒品者，處3年以下有期徒刑。
